# 关于合并范围内固定资产抵销

提问人：法海 时间：2022-07-20 00:17:47
陈版及各位老师，
合并范围内公司之间进行的固定资产交易，如果一方确认了收益，另一方按购入价入账并仍然确认为固定资产，将会导致持续多年的抵销，为了避免合并抵销的操作，是否可以：
1 ）固定资产按照净值出售，不存在出资损失。(假设税务局不会来找麻烦。）
2)购入方按照出售方处置时的原值、累计折旧金额分别计入原值、累计折旧，并按照原来剩余期限计入计提折旧。
这样只要第一年抵销本期新增、本期减少的固定资产及折旧就行了，以后各期不用滚条抵销分录了。不知道这样的操作是否可行，是否有什么不妥的地方。

回答人：chenyiwei
1 、主帖中的 1 ）属于对交易条款的设计和筹划问题，在不违反法律法规规定的前提下，应当是可以的。
2 、主帖中建议的 2 ）不符合会计原理。虽然便于合并抵销，但内部买方自身报表的准确性会受到影响。除非该差错显著不重大，否则建议规范处理。